【裁判字號】    98,審訴,232
【裁判日期】    980430
【裁判案由】    違反毒品危害防制條例
【裁判全文】
臺灣新竹地方法院宣示判決筆錄         98年度審訴字第232號
公  訴  人  臺灣新竹地方法院檢察署檢察官
被      告  甲○○
指定辯護人  本院公設辯護人  乙○○
上列被告因違反毒品危害防制條例一案，經檢察官提起公訴（97
年度毒偵字第2380號）後，聲請本院改依協商程序而為判決，於
中華民國98年4 月30日下午4 時在本院刑事第十一法庭宣示判決
，出席職員如下：
法官起立朗讀判決主文、犯罪事實要旨、處罰條文，及告以上訴
限制、期間並提出上訴狀之法院，且諭知記載其內容：
一、主  文：
    甲○○施用第一級毒品，累犯，處有期徒刑捌月。又施用第
    二級毒品，累犯，處有期徒刑肆月。應執行有期徒刑拾月。
二、犯罪事實要旨：
（一）甲○○前曾於民國95年7 月間，因違反毒品危害防制條例
      案件，經臺灣基隆地方法院（下稱基隆地院）於95年12月
      29日，以95年度訴字第894 號判決，分別判處有期徒刑7
      月、3 月，並經定應執行刑為有期徒刑9 月，嗣於96年2
      月8 日確定，復因減刑條例分別減為有期徒刑3 月又15日
      、1 月又15日，並經定應執行刑為有期徒刑5 月確定，於
      96年6 月13日入監執行，並於96年7 月31日徒刑易科罰金
      執行完畢。
（二）甲○○前於90年8 月間，因施用第二級毒品案件，經基隆
      地院以90年度毒聲字第1120號裁定送觀察、勒戒後，認無
      繼續施用毒品傾向，經臺灣基隆地方法院檢察署檢察官（
      下稱檢察官）於91年6 月22日以91年度毒偵字第591 號、
      91年度毒偵緝字第63號為不起訴處分確定；復於92年12月
      間，因施用第二級毒品案件，經基隆地院以92年度毒聲字
      第1115號裁定送觀察、勒戒，並於93年5 月7 日入所執行
      觀察勒戒，亦認無繼續施用毒品之傾向，於93年5 月27日
      因無繼續施用毒品傾向出所而執行完畢，嗣經檢察官於93
      年5 月25日以92年度毒偵字第1238號、93年度毒偵字第36
      4 號、第803 號為不起訴處分確定。
（三）甲○○不知警惕，又於95年3 月間，因施用第一級、第二
      級毒品案件，經基隆地院於95年6 月30日，以95年度訴字
      第348 號判決，分別判處有期徒刑6 月、3 月，並經定應
      執行刑為有期徒刑8 月，嗣於95年7 月31日確定，並於95
      年8 月24日易科罰金執行完畢。
（四）甲○○仍不知警惕，又於95年7 月間，因施用第一級、第
      二級毒品案件，經基隆地院於95年12月29日，以95年度訴
      字第894 號判決，分別判處有期徒刑7 月、3 月，並經定
      應執行刑為有期徒刑9 月，嗣於96年2 月8 日確定，復因
      減刑條例分別減為有期徒刑3 月又15日、1 月又15日，並
      經定應執行刑為有期徒刑5 月確定，其執行情形詳如前述
      （一）部分。
（五）甲○○不知悔改，又於96年2 月間，因施用第一級、第二
      級毒品案件，經臺灣板橋地方法院於96年6 月29日，以96
      年度訴字第1323號判決，分別判處有期徒刑10月、7 月，
      並經定應執行刑為有期徒刑1 年3 月，嗣提起上訴，經臺
      灣高等法院於96年10月25日，以96年度上訴字第3619號判
      決，撤銷原判決，分別判處有期徒刑10月、減為有期徒刑
      5 月，有期徒刑7 月、減為有期徒刑3 月又15日，並經定
      應執行刑為有期徒刑7 月，嗣於96年11月19日確定，現正
      執行中。
（六）甲○○竟不知悔改，又於96年11月間，因施用第一級、第
      二級毒品案件，經基隆地院於97年12月31日，以97年度訴
      緝字第33號判決，分別判處有期徒刑7 月、3 月，並經定
      應執行刑為有期徒刑8 月，嗣於98年2 月16日確定，現正
      執行中。
（七）甲○○仍不知悔改，於前開觀察勒戒處分執行完畢釋放後
      5 年內，(1)復基於施用第一級毒品海洛因的犯罪意思，於
      97年12月10日中午12時許，在其位於新竹縣竹北市○○○
      街9 號6 樓之3 之租屋處，以將海洛因粉末摻入香煙內，
      再點火吸煙之方式，施用第一級毒品海洛因1 次。(2)另基
      於施用第二級毒品甲基安非他命的犯罪意思，於97年12月
      10日上午10時許，在上開租屋處，以將甲基安非他命置於
      玻璃球吸食器內，再以火燒烤，吸其煙霧之方式，施用第
      二級毒品甲基安非他命1 次。嗣於97年12月10日晚上7 時
      許，在上開租屋處為警查獲，經警採集其尿液送驗結果，
      呈嗎啡、可待因陽性及安非他命、甲基安非他命陽性反應
      ，始悉上情。
三、處罰條文：
    毒品危害防制條例第10條第1 項、第2 項，刑法第11條前段
    、第47條第1 項、第51條第5 款。
四、協商判決除有刑事訴訟法第455 條之4 第1 項第1 款於本訊
    問程序終結前，被告撤銷協商合意或檢察官撤回協商聲請者
    ；第2 款被告協商之意思非出於自由意志者；第4 款被告所
    犯之罪非第455 條之2 第1 項所定得以協商判決者；第6 款
    被告有其他較重之裁判上一罪之犯罪事實者；第7 款法院認
    應諭知免刑或免訴、不受理者情形之一，及違反同條第2 項
    「法院應於協商合意範圍內為判決；法院為協商判決所科之
    刑，以宣告緩刑或2 年以下有期徒刑、拘役或罰金為限」之
    規定者外，檢察官與被告均不得上訴。
五、如有前項得上訴之情形，得自收受宣示判決筆錄送達之日起
    10日內，向本院提出上訴書狀，上訴於第二審法院。
中    華    民    國    98    年    4     月    30    日
                  刑事第九庭書  記  官  蕭汝芳
                            審判長法官  馮俊郎
以上筆錄正本係照原本作成。
中    華    民    國    98    年    4     月    30    日
                            書  記  官  蕭汝芳
附錄本案處罰實體法條全文：
毒品危害防制條例第10條第1 項、第2 項：
施用第一級毒品者，處6 月以上5 年以下有期徒刑。
施用第二級毒品者，處3 年以下有期徒刑。


司法院資訊處製作；財團法人民間司法改革基金會備份。
